臺灣臺中地方法院行政訴訟判決
110年度交字第122號
原      告  曾柏豪  


被      告  臺中市交通事件裁決處
                      設臺中市○○區○○○路00號
代  表  人  黃士哲    住同上
訴訟代理人  黃曉妍律師
上列當事人間交通裁決事件，原告不服被告民國110年2月20日中
市裁字第68-GU0000000號裁決書，提起行政訴訟，本院判決如下
：
    主  文
原告之訴駁回。
訴訟費用新臺幣參佰元由原告負擔。
    事實及理由
一、程序事項：按行政訴訟法第237條之7規定，交通裁決事件之
    裁判，得不經言詞辯論為之。本件屬交通裁決事件，依兩造
    所述各節及卷內資料其事證已臻明確，本院認無經言詞辯論
    之必要，爰不經言詞辯論而為判決。
二、事實概要：
　　原告前於民國109年10月3日1時10分持大型重型機車駕駛執
    照，騎乘號牌EPJ-7868號普通重型機車，因「酒後駕車，酒
    精測定值為0.42MG/L」之違規行為，遭被告於110年2月20日
    以中市裁字第68-GT0000000號裁決書，依道路交通管理處罰
    條例第35條第1項第1款、第68條第2項及「違反道路交通管
    理事件統一裁罰基準表」之規定，裁處原告酒後駕車部分記
    違規點數5點，並應參加道路交通安全講習，裁決書於110年
    2月20日送達原告。詎原告復於110年1月23日19時5分許，駕
    駛號牌186-JMP號普通重型機車（下稱系爭車輛），行經臺
    中市南區台中路與南門路口，因「未依規定兩段左轉」之違
    規行為，為臺中市政府警察局第三分局（下稱舉發機關）員
    警認定原告違反道路交通管理處罰條例第48條第1項第2款之
    規定，當場對原告掣開第GU0000000號舉發違反道路交通管
    理事件通知單。被告審酌本件違規應記違規點數1點，符合
    道路交通管理處罰條例第68條第2項之要件，續於110年2月2
    0日以中市裁字第68-GU0000000號裁決書（下稱原處分），
    依道路交通管理處罰條例（以下簡稱道交條例）第48條第1
    項第2款、第63條第1項第1款、第68條第2項及「違反道路交
    通管理事件統一裁罰基準表」之規定，按期限內到案之基準
    ，裁處原告第1階段罰鍰新臺幣（下同）600元，並記違規點
    數1點，吊扣駕駛執照12個月。原告不服，提起本件行政訴
    訟。
三、原告主張略以：
　　原告因駕駛普通重型機車酒駕，除了罰鍰之外，另外記違規
    點數5點，然後一年內違規點數達6點以上或再次應受吊扣駕
    照者，併依原違反本條例應受吊扣駕照處分規定，吊扣其駕
    駛執照。然而在裁決日期110年2月20日之前，原告並不知悉
    此規定，而不小心有轉彎不依標誌、標線、號誌指示違規。
    除了已經繳交罰鍰600元，並要吊扣駕駛執照12個月，建議
    以半年內累計記點達6點以上者，須吊扣駕駛執照1個月的處
    分比較適當等語。並聲明：原處分撤銷。
四、被告答辯略以：
　　原告自109年10月3日(酒後駕車行為日)起至110年10月2日前
    另行違反之違規行為，符合「道交條例」第68條第2項但書
    「取消緩即吊扣」之時間範圍。故被告再另針對原告109年1
    0月3日騎乘機車酒後駕車部分，依「道交條例」第35條第1
    項第1款及「違反道路交通管理事件統一裁罰基準表」原定
    之法律效果，另裁處吊扣原告機車駕駛執照12個月，自無違
    誤等語，並聲明：原告之訴駁回。
五、本院之判斷：
(一)按「汽車駕駛人轉彎或變換車道時，有下列情形之一者，處
    新臺幣600元以上1,800元以下罰鍰：二、不依標誌、標線、
    號誌指示。」、「汽車駕駛人有第48條情形者，除依原條款
    處罰鍰外，並予記違規點數1點」、「領有汽車駕駛執照之
    汽車駕駛人，除駕駛聯結車、大客車、大貨車外之非其駕駛
    執照種類之車輛，違反本條例及道路交通安全規則之規定，
    應受吊扣駕駛執照情形時，無因而肇事致人受傷或重傷者，
    記違規點數5點。但1年內違規點數共達6點以上或再次應受
    吊扣駕駛執照情形者，併依原違反本條例應受吊扣駕駛執照
    處分規定，吊扣其駕駛執照」道路交通管理處罰條例第48條
    第1項第2款、第63條第1項第1款、第68條第2項分別定有明
    文。又駕駛人如有於1年內違規點數共達6點以上或再次應受
    吊扣駕駛執照情形時，顯見原寬免措施已無法使該駕駛人心
    生警惕，乃明定應併依原違反同條例應受吊扣駕駛執照處分
    規定，吊扣其駕駛執照（臺中高等行政法院 109 年度交上
    字第 1 號判決參照）。　
(二)經查，原告對於110年1月23日19時05分許，駕駛系爭車輛，
    因「未依規定兩段左轉」之行為，遭舉發員警掣單舉發乙節
    並不爭執，被告據以裁處罰鍰600元及並記違規點數1點，尚
    無違誤。另查原告前於109年10月3日已因酒後駕車，遭被告
    依道路交通管理處罰條例第68條第2項記違規點數5點，復因
    上開未依標誌、標線指示違規左轉遭記點1次，於1年內累計
    記違規點數達6點，被告依據道路交通管理處罰條例第68條
    第2項但書之規定，裁處原告吊扣汽車駕駛執照12個月，係
    就一再違反道交條例及道路交通安全規則情節重大之駕駛人
    即原告，倘若不以限制原告於一定期間內行駛道路之方式為
    之，實無從具體落實保護其他用路人之生命、身體、健康法
    益之目的，是於有效達成上開目的之方法中，確已無其他侵
    害較少手段可供選擇，是以道交條例第68條第2項但書方規
    定以吊扣駕駛執照之必要手段，作為保障其他用路人之生命
    、身體、健康法益之方法，自無違反比例原則可言。故原告
    以前開情詞主張原處分應予撤銷云云，即非可採。
(三)綜上所述，被告依據前述違規事實而為原處分，並認定原告
    前後2次違規行為，使其1年內違規點數共達6點以上，爰依
    道交條例第48條第1項第2款及第68條第2項但書規定，對原
    告作成吊扣駕照12個月之處分，於法核屬有據。
六、本件事證已臻明確，兩造其餘主張及陳述，經核於判決結果
    不生影響，爰不逐一論列，附此敘明。
七、本件第一審裁判費為300元，應由原告負擔，爰確定第一審
    訴訟費用額如主文第2項所示。
據上論結，本件原告之訴為無理由，依行政訴訟法第237條之7、
第98條第1項前段、第237條之8第1項，判決如主文。
中　　華　　民　　國　 110　　年　　10　　月　　6　　日
　　　　　　　　　行政訴訟庭　法　官    吳俊螢
上為正本係照原本作成。
如不服本判決，應於送達後20日內，向本院提出上訴狀，其未表
明上訴理由者，應於提出上訴後20日內向本院補提理由書（均須
按他造人數附繕本）。上訴理由應表明關於原判決所違背之法令
及其具體內容，或依訴訟資料可認為原判決有違背法令之具體事
實。
中　　華　　民　　國　  110　　年　　10　　月　　7　　日
　　　　　　　　　　　　　　　 書記官　  簡芳敏